【裁判字號】    95,易,306
【裁判日期】    950420
【裁判案由】    竊盜
【裁判全文】
臺灣士林地方法院刑事判決               95年度易字第306號
公  訴  人  臺灣士林地方法院檢察署檢察官
被      告  乙○○
                    （另案在臺灣台北監獄執行中）
上列被告因竊盜案件，經檢察官提起公訴（95年度偵字第2035號
），而被告於準備程序中就被訴事實為有罪之陳述，經合議庭裁
定由受命法官獨任進行簡式審判程序，並判決如下：
    主  文
乙○○連續踰越安全設備，於夜間侵入住宅竊盜，處有期徒刑壹
年貳月。
    事  實
一、乙○○意圖為自己不法之所有，基於竊盜之概括犯意，先於
    民國94年4 月19日凌晨某時，以爬窗戶方式，侵入丙○○位
    於臺北市○○區○○街1 段83號2 樓之住處，竊得丙○○所
    有之皮包1 個、數位相機1 台、身分證、健保卡、駕照、行
    照、捐血卡、郵局金融卡、遠東商業銀行及富邦銀行信用卡
    、日盛商銀加油卡各1 張、郵局存摺1 本、新臺幣（下同）
    4,000 元等物。續又於94年4 月26日14時許，以爬窗戶方式
    ，無故侵入甲○○位於臺北市○○區○○街127 號2 樓住宅
    ，竊得甲○○所有之金融卡8 張、存摺2 本、印章1 個、美
    金12元、硬幣200 元、台胞證、香港簽證、深圳發展銀行存
    摺、護照各1 本、快譯通、光碟機、硬碟外接盒各1 台、筆
    記本2 本、名片夾1 本、腰包1 個、多功能隨身碟1 台、手
    錶1 支、濾鏡2 片、銀戒指、玳瑁戒指各1 只等物，繼又於
    94年5 月8 日14時許，以爬窗方式，無故侵入甲○○前揭住
    處，竊得其所有之筆記型電腦變壓器、鍵盤、滑鼠各1 個、
    耳機2 個、光碟片1 片、眼鏡3 副、眼鏡盒1 個、掃瞄器3
    台、旅行箱1 只、背包2 個、筆記本1 本、資料1 批等物。
    嗣於94年6 月14日17時30分許，在臺北市○○區○○街1 段
    79號2 樓，為警持搜索票執行搜索，查獲丙○○及甲○○所
    有之財物，始查悉上情。
二、案經甲○○訴由臺北市政府警察局報告臺灣士林地方法院檢
    察署檢察官偵查起訴。
    理  由
一、前揭犯罪事實，業據被告於偵訊及本院訊問時坦承不諱，並
    有被害人丙○○於警詢、偵訊及告訴人甲○○於警詢、偵訊
    及本院訊問時之陳述可資佐證，另有贓物認領保管單2 份、
    丙○○、甲○○遭竊案取出贓物證物蒐證照片3 張附卷可資
    佐證，被告自白核與事實相符，本件事證明確，被告犯行，
    堪予認定，應依法論科。
二、核被告竊取丙○○所有皮包等物之行為，係犯刑法第321 條
    第1 項第1 款、第2 款之踰越安全設備於夜間侵入住宅竊盜
    罪。其先後二次侵入甲○○住宅竊取金融卡等物之行為，係
    犯刑法第321 條第1 項第2 款之踰越安全設備竊盜罪及刑法
    第306 條第1 項之無故侵入住宅罪。其先後三次加重竊盜犯
    行，時間緊接，手法相同，觸犯基本構成要件相同之罪名，
    顯係基於概括犯意為之，為連續犯，應依刑法第56條規定，
    論以一罪，並加重其刑。又其先後二次侵入甲○○住宅犯行
    ，亦時間緊接，手法相同，所犯為構成要件相同之罪，顯係
    基於概括犯意為之，為連續犯，亦應依刑法第56條規定，論
    以一罪。被告所犯連續加重竊盜罪與連續侵入住宅罪，有方
    法與目的之牽連關係，應從一重之連續加重竊盜罪處斷。爰
    審酌被告正值青壯，不思以正途謀取財貨，竟連續3 次以攀
    爬窗戶侵入他人住宅竊取財物，所竊得財物數量眾多，併其
    生活狀況、品行、智識程度、犯罪後坦承犯行，態度良好等
    一切情狀，量處如主文所示之刑，以資儆懲。
三、至告訴人甲○○雖於偵查中及本院審理時另陳稱：被告二次
    侵入其住宅，除竊取起訴書所載之物品外，亦竊取其所有之
    飛利浦行動電話1 支、索尼易利信行動電話1 支（含透明皮
    套）、柯達數位相機1 台、佳能數位相機1 台、柯達USB 輸
    入裝置、SD記憶卡、MMC 記憶卡各1 片…等物品云云（詳見
    臺灣士林地方法院檢察署94年度偵字第6404號卷第127 頁至
    131 頁未找回被竊的物品資料清單）。然查：(一)告訴人甲○○所指起訴書所未記載之失竊物品，除其指訴外，並無任何
    積極證據足以佐證係被告所竊。(二)另告訴人於警詢中陳稱其
    戶口名簿亦遭竊云云，嗣於本院審理時陳稱：該戶口名簿因
    事後已找到，並未失竊等語，足見告訴人之指訴並非完全確
    實。(三)告訴人所指失竊物品眾多，衡情亦無法完全精確掌握
    。據此，依罪疑惟輕之法理，應不得僅以告訴人甲○○之指
    訴，遽認被告竊取告訴人所指起訴書未記載之物品，附此敘
    明。
據上論斷，應依刑事訴訟法第273 條之1 第1 項、第299 條第1
項前段，刑法第306 條第1 項、第321 條第1 項第1 款、第2 款
、第55條、第56條，罰金罰鍰提高標準條例第1 條前段，判決如
主文。
本案經檢察官黃德松到庭執行職務。
中    華    民    國    95    年    4     月    20    日
                  刑事第三庭法  官  周群翔
以上正本證明與原本無異。
如不服本判決，應於判決送達後10日內，向本院提出上訴狀。
                            書記官  劉育君
中    華    民    國    95    年    4     月    20    日
附錄本案論罪科刑法條全文：
刑法第306條第1 項
無故侵入他人住宅、建築物或附連圍繞之土地或船艦者，處1 年
以下有期徒刑、拘役或300 元以下罰金。
刑法第321 條第1 項第1 、2 款
犯竊盜罪而有左列情形之一者，處6 月以上5 年以下有期徒刑：
一、於夜間侵入住宅或有人居住之建築物、船艦或隱匿其內而犯
    之者。
二、毀越門扇、牆垣或其他安全設備而犯之者。


司法院資訊處製作；財團法人民間司法改革基金會備份。
